臺灣高等法院臺中分院刑事判決　　　　　　　　　九十三年度上訴字第一五九一號
　　上　訴　人
　　即　被　告　乙○○
右上訴人，因被告偽造文書等案件，不服臺灣臺中地方法院九十二年度訴字第二七０
五號，中華民國九十三年八月十八日第一審判決（起訴案號：臺灣臺中地方法院檢察
署九十二年度調偵字第二六六號）提起上訴，本院判決如左：
    主　　  文
上訴駁回。
    事 　　 實
一、乙○○與紀秀春係夫妻，共同經營由紀秀春為負責人之眾元企業有限公司（下稱
    眾元公司）、東鼎企業有限公司（下稱東鼎公司），明知眾元公司經營產生資金
    調度不易情事，竟基於行使偽造私文書之概括犯意，於民國（下同）九十年五月
    間某日，前往不詳刻印行，委請不知情成年人偽造三塑實業股份有限公司（下稱
    三塑公司）印章一顆，並自他處取得如附表一編號一所示之支票乙紙，在該支票
    背面蓋印前揭三塑公司印章而背書，用以表示三塑公司擔保支付支票票款之意思
    ，而偽造私文書，並於九十年七月間持前開票據向丙○○調現以行使，足生損害
    於丙○○、三塑公司。復承前之概括犯意，於九十年七月間某日，前往不詳刻印
    行，委請不知情成年人偽造傑美塑膠有限公司（下稱傑美公司）印章一顆，並自
    他處取得如附表一編號二所示之支票乙紙，在該支票背面蓋印前揭傑美公司印章
    而背書，用以表示傑美公司擔保支付支票票款之意思，而偽造私文書，並於九十
    年八月間持前開票據向丙○○調現以行使，足以生損害於丙○○、傑美公司。
二、案經丙○○訴由臺灣臺中地方法院檢察署檢察官偵查起訴。
    理 　　 由
一、訊據上訴人即被告（下稱被告）乙○○，固坦承有於右揭時地，持附表一編號一
    、二所示支票向證人丙○○調現，該等支票背面各有「三塑公司」、「傑美公司
    」之背書印文等情事，惟矢口否認有何行使偽造私文書之犯行，並先後辯稱：伊
    與何允順經營位於彰化縣和美鎮之允順興業社，於九十年一、二月至同年八月間
    ，即有生意往來，每月金額平均約為一百萬元，附表一編號一所示支票係何允順
    於九十年五、六月間寄來公司，用以支付其向伊買貨之貨款，附表一編號二所示
    之支票，亦係何允順於九十年六、七月間寄來公司，用以支付其向伊買貨之貨款
    ，其寄來時前開二張支票即已有三塑、傑美公司之背書，並非伊所偽造的云云。
    惟查：
(一)附表一編號一、二所示支票背面，確實分別蓋有三塑、傑美公司印文，此有前開
    二紙票據附卷可稽（參見發查卷二七、三八頁）。又前開二紙支票之背書印文並
    非三塑公司、傑美公司所蓋，且三塑公司、傑美公司均不曾與何允順經營之允順
    興業社有過生意往來等情，亦據證人即三塑公司之實際負責人王秋平、證人即傑
    美公司之負責人張仁杰，迭於偵查及原審時證述在卷，並有證人王秋平、張仁杰
    分別提出之三塑公司、傑美公司曾使用過之印文各六枚、十枚為證（參見偵續卷
    十六、八七頁），經核與前開支票之印文，以肉眼觀察其字體筆劃之舖陳即有明
    顯之不同，足認前開被告先後交付予證人丙○○附表一編號一、二之支票背面，
    其上三塑公司、傑美公司之背書印文，應係偽造無訛。
(二)被告雖辯稱：伊與何允順經營之允順興業社於九十年一、二月至同年八月間即有
    生意往來，每月交易金額平均約為一百萬元，附表一編號一所示之支票係何允順
    於九十年五、六月間寄來公司，以支付其向伊買賣之貨款，附表一編號二所示之
    支票係何允順於九十年六、七月間寄來公司，以支付其向伊買賣之貨款，其寄來
    時前開二張支票已有三塑、傑美公司之背書云云，但查：
  1.依一般商業交易習慣，收受支票者均會要求交付者背書，以確保其對交付者票據
    追索權之存在，被告與伊妻紀秀春共同經營眾元公司、東鼎公司，衡情豈有不知
    之理，惟前開二紙支票卻無一紙有何允順或允順興業社之背書，故此二紙支票，
    是否為何允順經營之允順興業社所交付乙節，即屬有疑。又允順興業社為一獨資
    行號，營業地址設於臺北縣三重市○○○路一四八巷五七號一樓，並於八十九年
    八月七日經臺北縣政府核准設立營利事業登記，其負責人為何允順，然其負責人
    何允順於九十年四月八日即已死亡，此有財政部臺灣省北區國稅局三重稽徵所九
    十三年六月二十五日北區國稅三重三字第○九三一○二三○七五號函文所檢附之
    稅籍資料一份（參見原審卷一一六至一二四頁）、彰化縣和美鎮戶政事務所九十
    三年七月十五日彰和戶字第○九三○○○二六○七號函所檢附之何允順除戶部份
    戶籍謄本一份在卷可參（參見原審卷二二二頁），依前開營利事業證記資料所示
    ，允順興業社係於八十九年八月七日甫設於臺北縣三重市，而被告卻稱係與設於
    彰化和美鎮之允順興業社交易，所述已與前開書證所顯示之事實不符。
  2.又允順興業社為獨資行號，其負責人何允順已於九十年四月八日死亡，又如何與
    被告自九十年一、二月起至同年八月間為生意往來，並於九十年五、六月間、九
    十年七、八月間，分別交付如附表一所示之支票二紙予被告。況且，證人即三塑
    公司之實際負責人王秋平、傑美公司負責人張仁杰亦證述，不曾和何允順所經營
    之允順興業社有何生意往來等情，則三塑公司、傑美公司自無可能自他處取得前
    開二紙支票，再背書交予何允順之可能，顯見被告所辯前開二紙支票係何允順所
    交付云云，核係卸責之詞，難以輕信。
(三)茲前開二紙支票，於被告持有中即分別已有前開三塑公司、傑美公司之背書，然
    前開二紙支票既非如被告所述係：何允順所交付予被告之貨款，已如前述，足見
    前開印文，應係被告所偽造。又被告於支票背面蓋用偽刻三塑公司、傑美公司之
    印章，並持向證人丙○○行使，足使證人丙○○誤認三塑公司、傑美公司為支票
    之背書人，而向其等追索票據金額，均足生損害於證人丙○○、三塑公司、傑美
    公司，亦甚顯然。綜上所述，被告前開辯詞，難以採信，從而，被告前開犯行，
    事證明確，洵堪認定，自應依法論科。
二、核被告所為，係犯刑法第二百十六條、第二百十條行使偽造私文書罪。被告偽造
    印章進而偽造印文，為偽造私文書之階段行為，偽造私文書後持以行使，其偽造
    之低度行為，為嗣後行使之高度行為所吸收，均不另論罪。被告偽造印章之行為
    ，係利用不知情之刻印社人員偽刻「三塑實業股份有限公司」、「傑美塑膠有限
    公司」印章而犯罪，核為間接正犯。被告先後二次行使偽造私文書，時間緊接，
    手段相同，所犯構成要件復相同，顯係基於概括犯意為之，為連續犯，應依刑法
    第五十六條規定以一罪論，並加重其刑。原審經審理之結果，認被告罪證明確，
    因而適用刑法第五十六條、第二百十六條、第二百十條、第四十一條第一項前段
    、第二百十九條，罰金罰鍰提高標準條例第二條（本案罪名，並無罰金刑，第一
    條前段係贅載，應予補正）等規定，並審酌被告素行尚佳（參見被告全國前案記
    錄表）、犯罪動機、方法、所生危害，及其犯後猶否認犯行，迄未依調解內容對
    證人丙○○履行給付義務等一切情狀，量處被告有期徒刑五月，並諭知易科罰金
    之折算標準（漏載，應予補正），另認，被告偽造之「三塑實業股份有限公司」
    、「傑美塑膠有限公司」印章各一顆，雖未扣案，然不能證明業已滅失，連同如
    附表一編號一背書欄所示之偽造「三塑實業股份有限公司」印文、附表一編號二
    背書欄所示偽造「傑美塑膠有限公司」印文各一枚，均依刑法第二百十九條規定
    諭知沒收，經核其認事用法尚無違誤，量刑亦屬允當，被告提起上訴，否認上開
    犯行，並請求輕判，難認有理由，其上訴自應予駁回。
三、公訴意旨另以：被告乙○○、案外人紀秀春係夫妻，共同經營由案外人紀秀春為
    負責人之眾元公司、東鼎公司。被告乙○○、案外人紀秀春二人明知其等所經營
    之眾元公司經濟己發生困難，並無付款能力，竟基於意圖為自己不法所有之概括
    犯意聯絡，利用與證人丙○○即申博企業有限公司負責人生意往來之際，自九十
    年五月下旬起至八月底許，連續向證人丙○○訂購價值共計一百三十九萬八千八
    百四十三元之ＰＰ布料，並交付發票人為眾元公司、發票日分別為九十年九月十
    七日、九十年九月二十七日及九十年十月六日，支票面額各為三十萬元、四十一
    萬一千六十三元及六十八萬七千七百八十元整之支票用以支付貨款，使證人丙○
    ○陷於錯誤，誤認被告乙○○有付款能力；又自九十年七月間起至九十年八月間
    止，由被告乙○○連續持附表二所示之支票，向證人丙○○佯稱因景氣不佳，其
    等公司生意往來所收之貨款支票票期較長，一時急需現金週轉，欲以其等所收之
    廠商支票調借現金，被告乙○○為取信證人丙○○，並在附表二所示第三人支票
    背書，另在九十年七、八月間某日，前往不詳刻印行，委請不知情之成年人偽刻
    三塑公司及傑美公司之印章，在附表二所示五、十六（即附表一所示之二紙支票
    ）之支票背面偽蓋三塑公司及傑美公司之印章，用以表示三塑公司及傑美公司擔
    保支付票款之意思，並持以向證人丙○○調現，使證人丙○○陷於錯誤，先後交
    付貸款，共計八百零三萬九千五百六十八元整，供眾元公司周轉之用。嗣因票期
    屆至，附表二所示支票均未獲兌現，證人丙○○始知被騙，因認被告涉犯刑法第
    三百三十九條第一項之詐欺取財罪嫌云云。
四、茲按，犯罪事實應依證據認定之，無證據不得認定犯罪事實，為刑事訴訟法第一
    百五十四條第二項定有明文。又按，犯罪事實之認定，應憑真實之證據，倘證據
    是否真實尚欠明確，自難以擬制推測之方法，為其判斷之基礎。再按，認定犯罪
    事實之證據係指足以認定被告確有犯罪行為之積極證據而言，該項證據自須適合
    於被告犯罪事實之認定，始得採為斷罪資料（參照最高法院五十三年臺上字第六
    五六號、二十九年上字第三一○五號判例意旨）。且按，刑事訴訟上證明之資料
    ，無論其為直接或間接證據，均須達於通常一般之人均不致有所懷疑，而得確信
    其為真實之程度，始得據為有罪之認定，若其關於被告是否犯罪之證明未能達此
    程度，而有合理懷疑之存在，致使無從形成有罪之確信，根據「罪證有疑，利於
    被告」之證據法則，即不得遽為不利被告之認定（參照最高法院七十六年度臺上
    字第四九八六號判例意旨）。其以情況證據（即間接證據）斷罪時，尤須基於該
    證據在直接關係上所可證明之他項情況事實，本乎推理作用足以確證被告有罪，
    方為合法，不得徒憑主觀上之推想，將一般經驗上有利被告之其他合理情況逕予
    排除（參照最高法院三十二年上字第六七號判例意旨）。復按，刑法第三百三十
    九條第一項詐欺罪，係以意圖為自己或第三人不法之所有，以詐術使人陷於錯誤
    ，將本人或第三人之物交付為構成要件，如未使用詐術使人陷於錯誤，自不得以
    詐欺罪相繩。所謂以詐術使人交付，必係被詐欺人因其詐術而陷於錯誤，始為相
    當，若其所用方法，不能認為詐術，亦不致使人陷於錯誤，即不構成本罪（參照
    最高法院四十六年台上字第二六０號判例意旨）。
五、公訴人認被告涉犯刑法第三百三十九條第一項之詐欺罪嫌，無非以被告交付予證
    人丙○○之如附表二所示編號五、十六支票上三塑公司、傑美公司背書章係偽造
    ，且眾元公司○三一二六－八號甲存帳戶係於九十年八月三十日開始退票，九十
    年九月十九日被列為拒絕往來戶，又案外人紀秀春曾於九十年五月、七月間先後
    偽造二紙支票之背書，持向臺中中小企業銀行股份有限公司沙鹿分行辦理票貼融
    資取得貸款一百零六萬六百二十四元等情，亦經原審判決紀秀春罪刑，足徵九十
    年五月間起被告所經營之眾元公司、東鼎公司已嚴重週轉不靈，已陷於無資力狀
    況等情，資為論據。訊據被告，固坦承於公訴意旨所載之時地，分別向證人丙○
    ○購買如公訴意旨所載金額之ＰＰ布料，並交付發票人為眾元公司，發票日分別
    為九十年九月十七日、九十年九月二十七日及九十年十月六日，支票面額各為三
    十萬元、四十一萬一千六十三元及六十八萬七千七百八十元整之支票用以支付貨
    款，並持附表二所示之支票十六紙向證人丙○○調現等情，惟堅詞否認有何詐欺
    取財之犯行，並辯稱：證人丙○○係伊之同業，以前即曾向證人丙○○購買貨物
    ，或持票調現，此次所購買之數量或調現之金額均與以往相當，並無特別大額之
    情形，且伊所經營之眾元公司、東鼎公司於九十年五月至八月間之經營狀況良好
    ，是因九十年八月三十日伊所經營之眾元公司遭林文村等侵入，強行搬走伊所有
    之機器、帆布、各式塑膠布等，致伊公司無法正常經營方屆期兌現前開支票等語
    。本院經查：
(一)被告所經營之眾元公司於九十年八月間在臺灣中小企業銀行沙鹿分行未解約之定
    期存單金額總計達八百三十六萬元，且帳號00000000000號、000
    00000000號、0000000000號、00000000000號帳
    戶之活期存款於九十年八月間其各帳戶內之餘額約達上百萬元，此有臺灣中小企
    業銀行沙鹿分行九十三年四月二十一日九三沙鹿字第○○九六一號函文所檢附之
    前開帳戶資在卷可參（參見原審卷七六至八五頁），且依會計師陳參環所製作之
    眾元公司、東鼎公司損益表及資產負債表所示，眾元公司於九十年一月一日至九
    十年六月三十日之資產總額為一億五千二百八十四萬九千二百六十七元，負債總
    額為九千七百二十三萬八千九百九十二元，營運資金為三千七百三十萬二千一百
    六十四元（流動資產減流動負債），營業收入淨值為一億二千四百四十二萬九千
    七百二十八元，營業毛利為六百一十五萬一千零九十四元，營業淨利為四百五十
    五萬九千六百五十二元，本期損益為一百七十一萬九千零一十六元，法定公積為
    二十三萬八千六百七十七元，累積盈餘為三百六十五萬二千五百八十二元；東鼎
    公司之資產總額為一億二千一百零一萬三千五百六十八元，負債總額為九千四百
    三十五萬一千零七十二元，營運資金為四百五十九萬五千二百一十二元（流動資
    產減流動負債），營業收入淨值為一億零九百三十二萬五千四百一十元，營業毛
    利為三百一十七萬六千六百七十三元，營業淨利為一百八十二萬三千四百六十元
    ，本期損益為一百二十二萬八千七百三十四元，法定公積為四十六萬五千一百一
    十元，累積盈餘為四百七十四萬四千四百一十四元。又被告所營之眾元公司於九
    十年五、六月之售貨銷售額為三千二百四十九萬四千四百零三元，東鼎公司於九
    十年五、六月之售貨銷售額為四千五百零六萬一千三百二十四元，此均有被告提
    出之眾元公司、東鼎公司損益表、資產負債表及臺中縣營業人銷售額與稅額申報
    書等在卷可查（參見原審卷五七至七○頁），並經證人即陳環參會計師於原審時
    確認前開書證無訛。足見被告所經營眾元公司、東鼎公司於九十年五月間至同年
    八月間之尚有足夠之資產及營運資金，且於同年八月間銀行之帳戶尚有逾一千萬
    元以上之存款，是被告於九十年五月間至同年八月間，尚非陷於無資力狀態。
(二)被告所營公司確曾於九十年八月三十日遭林文村、徐永田、姚錫泉等人強行進入
    工廠搬走大批塑膠布等成品、半成品及機械一台等情，林文村、徐永田、姚錫泉
    等人經原審及本院判處罪刑在案，此有本院九十二年度上易字第二一四四號刑事
    判決書一份可查（參見原審卷一八六至二○三頁），是被告所辯，伊工廠之布料
    、機器遭人搬走，使伊公司於九十年八月三十日以後無法繼續經營，致伊所簽發
    之支票屆期無法兌現，所交付之客票亦因客戶風聞伊公司已倒閉為保障自己之權
    益，而令其無法兌現等語，亦非無據，尚難僅以眾元公司○三一二六－八號帳戶
    ，係於九十年八月三十日開始退票，九十年九月十九日被列為拒絕往來，即遽而
    直接懸揣被告於九十年五月至八月間即已無資力，而認被告於向證人丙○○購貨
    與借款之初，即有詐欺意圖。再者，眾元公司、東鼎公司於九十年五月間至八月
    間之經營狀況尚稱良好，已如前述，是案外人紀秀春雖於同年五月、七月間，分
    持二紙支票向銀行融資，惟其融資之金額分別僅六十三萬八千二百五十元、五十
    一萬一千二百六十元（因偽造背書，經原審另案以九十二年訴字第一三一七號，
    判決有期徒刑六月，嗣經本院以九十二年上訴字第一八五二號撤銷改判有期徒刑
    五月），相較前述眾元公司、東鼎公司之資產狀況，僅為鳳毛麟角，亦佔其營業
    收入比例甚低，應係為一時現金流量週轉困難所為，亦難僅憑此一為數甚小之金
    額，即認被告所經營之眾元公司、東鼎公司於九十年五月、七月間已陷於無資力
    狀態，而置前開具體之書證而不論。
(三)證人丙○○於原審時證述：「（與被告生意往來幾年？）六、七年左右，不過這
    之間是斷斷續續的，之前他買的比較少，後來他沒作之前二、三年買的比較多，
    每筆約一百多萬元」（參見原審卷一六○頁）、「在生意往來期間，他就有跟我
    借過錢來週轉，他會拿客票來給我，之前都有還我，票也有讓我領」（參見原審
    卷一五六頁）、「（九十年七、八月間他是否還有跟你借更多錢）差不多，跟平
    常借的差不多」（參見原審卷一五七頁），由上可知被告於九十年五月間起至同
    年八月底，向告訴人購貨金額合計一百三十九萬多元，亦與證人丙○○前開所述
    被告近三年向其購買貨物之金額相仿，持票調現之金額亦與往常相同，實無異於
    平常被告與證人丙○○交易之常軌，亦徵被告主觀上並無詐欺之犯意，客觀上亦
    無施用詐術之行為。又被告所交付予證人丙○○之附表二編號五、十六號所示支
    票之三塑公司、傑美公司背書章確係偽造乙節，已如前述，惟證人丙○○於原審
    及本院先後證述，伊當時同意幫被告調現，只要是客票，且被告有背書，伊就同
    意調現給被告，就算支票無其他第三人背書，伊仍會借予被告，伊只認被告的背
    書等語（參見原審卷一六○、一六一頁，本院卷三十頁），且觀被告交付予證人
    丙○○調現之支票，即附表二所示之十六紙支票，除被告所經營公司為發票人所
    簽發者外，大部分之客票均有被告乙○○之背書，故證人丙○○前開所述，應堪
    採信。是以，證人丙○○決定是否同意收受被告所交付之支票，調現予被告，既
    取決於被告本人是否有於該紙支票上背書，而不論支票背書欄上是否有第三人背
    書為斷，故支票是否有第三人之背書既無法影響證人丙○○之決定，則附表二編
  號五、十六之所示之偽造第三人即三塑公司、傑美公司之背書，亦無足影響證人
    丙○○是否同意調現予被告之決定，被告既有此認知，是尚難認被告持前開偽造
    背書之支票予證人丙○○調現時有何施用詐術之意思，而證人丙○○亦無因此陷
    於錯誤而同意調現。
(四)按詐欺罪，須行為人客觀上係以詐術使人將本人或第三人之物交付，而主觀上有
    為自己或第三人不法所有之意圖為其要件；所謂以詐術使人交付財物，必須行為
    人施用詐術與被詐欺人因此陷於錯誤而交付財物之間具備因果聯鎖關係；若行為
    人並未施用詐術，或所用方法不能認為詐術，或不致使人陷於錯誤，縱有使人交
    付財物情事，亦與詐欺罪之構成要件不符。再者，民事債務當事人間，若有未依
    債務本旨履行給付之情形，在一般社會經驗而言，原因非一，其或因不可歸責之
    事由無法給付，或因得對他造合法主張抗辯而拒絕給付，甚至債之關係成立後，
    始行惡意遲延給付，皆有可能，非必均出於自始即無意給付，自難以被告單純債
    務不履行之狀態，推定其自始即有不法所有之意圖而施用詐術。綜上所述，被告
    於向證人丙○○購貨及票貼借款之際，既未陷於無資力狀態，即難認被告主觀上
    確有為自己不法所有之詐欺犯意，而客觀上亦無證據足資認定被告有何施用詐術
    之行為，揆諸前揭之說明，自與詐欺取財罪構成要件未合，自不得以刑法第三百
    三十九條第一項之詐欺取財罪相繩，是被告被訴詐欺部份即屬不能證明，惟公訴
    意旨認此部分與前揭論罪科刑之行使偽造私文書罪間，有牽連犯裁判上一罪關係
    ，爰不另為被告無罪之諭知。
據上論結，應依刑事訴訟法第三百六十八條，判決如主文。
本案經檢察官甲○○到庭執行職務
中      華      民      國    九十三    年      十一      月    二十三  日
                                臺灣高等法院臺中分院刑事第二庭
                                      審判長法  官  羅  禮  政
                                            法  官  陳  欣  安
                                            法  官  蔡  聰  明
右正本證明與原本無異。
如不服本判決應於收受送達後十日內向本院提出上訴書狀，其未敘述上訴之理由者並
得於提起上訴後十日內向本院補提理由書（均須按他造當事人之人數附繕本）。
                                            書記官  郭  振  祥
中      華      民      國      九十三   年     十一     月   二十三   日
刑法第二百十六條：
行使第二百十條至第二百十五條之文書者，依偽造、變造文書或登載不實事項或使登
載不實事項之規定處斷。
刑法第二百十條：
偽造、變造私文書，足以生損害於公眾或他人者，處五年以下有期徒刑。
附表一：
┌──┬───┬────┬──────┬───┬─────┐
│編號│發票人│發 票 日│付 款 銀 行 │面  額│背      書│
├──┼───┼────┼──────┼───┼─────┤
│ 一 │李銘杰│90.09.10│三重農會信用│676570│三塑實業股│
│    │      │        │部          │元    │份有限公司│
├──┼───┼────┼──────┼───┼─────┤
│ 二 │楊和順│90.10.06│中華商業銀行│508225│傑美塑膠有│
│    │      │        │東興分行    │元    │限公司    │
└──┴───┴────┴──────┴───┴─────┘
附表二：
┌────────────────────────────┐
│一、發票日：九十年八月二十八日                          │
│    票號：ＡＰ0000000                            │
│    發票人：佳寬實業有限公司葉佳蓉                      │
│    付款銀行：臺灣中小企業銀行世貿分行                  │
│    金額：六十八萬五千七百二十元                        │
│    背書人：乙○○                                      │
├────────────────────────────┤
│二、發票日：九十年九月二日                              │
│    票號：ＡＡ0000000                            │
│    發票人：梁宏裕                                      │
│    付款銀行：華僑銀行鳳山分行                          │
│    金額：五十五萬八千二百二十元                        │
│    背書人：乙○○                                      │
├────────────────────────────┤
│三、發票日：九十年九月三日                              │
│    票號：ＡＡ0000000                            │
│    發票人：梁宏裕                                      │
│    付款銀行：華僑銀行鳳山分行                          │
│    金額：五十二萬二千七百二十元              │
│    背書人：乙○○                                      │
├────────────────────────────┤
│四、發票日：九十年九月五日                              │
│    票號：ＡＡ0000000                            │
│    發票人：岱容有限公司吳岱容                          │
│    付款銀行：新竹國際商業銀行                          │
│    金額：六十八萬一千五百七十元                        │
│    背書人：乙○○                                      │
├────────────────────────────┤
│五、發票日：九十年九月十日                              │
│    票號：ＡＦ0000000                            │
│    發票人：李銘杰                                      │
│    付款銀行：三重市農會信用部                          │
│    金額：六十七萬六千五百七十元                        │
│    背書人：三塑實業股份有限公司、乙○○                │
├────────────────────────────┤
│六、發票日：九十年九月十三日                            │
│    票號： ＦＡＹ0000000                         │
│    發票人：喬宏塑膠有限公司李金池                      │
│    付款銀行：中國農民銀行朴子分行                      │
│    金額：四十二萬一千二百五十元                        │
│    背書人：乙○○                                      │
├────────────────────────────┤
│七、發票日：九十年九月十五日                            │
│    票號：Ａ0000000                              │
│    發票人：眾元企業有限公司乙○○                      │
│    付款銀行：中國國際商業銀行沙鹿分行                  │
│    金額：四十五萬元                                    │
│    背書人：無                                          │
├────────────────────────────┤
│八、發票日：九十年九月十五日                            │
│    票號：ＡＪ0000000                            │
│    發票人：楙昇企業有限公司王泰元            │
│    付款銀行：萬通商業銀行世貿分行                      │
│    金額：四十五萬六千二百元                            │
│    背書人：乙○○                                      │
├────────────────────────────┤
│九、發票日：九十年九月十七日                            │
│    票號：ＡＴ0000000                            │
│    發票人：鮑瑞春                                      │
│    付款銀行：臺灣中小企業銀行沙鹿分行                  │
│    金額：二十三萬六千三百元                            │
│    背書人：乙○○                                      │
├────────────────────────────┤
│十、發票日：九十年九月十七日                            │
│    票號：ＡＡ0000000                            │
│    發票人：梁宏裕                                      │
│    付款銀行：華僑銀行鳳山分行                          │
│    金額：四十八萬二千二百元                            │
│    背書人：宏裕塑膠行、乙○○                          │
├────────────────────────────┤
│十一、發票日：九十年九月十八日                          │
│      票號：ＰＡ0000000                          │
│      發票人：仲億原企業有限公司                        │
│      付款銀行：彰化商業銀行西三重分行                  │
│      金額：三十八萬七千六百五十元                      │
│      背書人：乙○○                                    │
├────────────────────────────┤
│十二、發票日：九十年九月二十日                          │
│      票號：ＡＴ0000000                          │
│      發票人：鮑瑞春                                    │
│      付款銀行：臺灣中小企業銀行沙鹿分行                │
│      金額：三十七萬五千一百一十元                      │
│      背書人：乙○○                                    │
├────────────────────────────┤
│十三、發票日：九十年九月二十二日          │
│      票號：ＡＤ0000000                          │
│      發票人：興富三實業有限公司葉和三                  │
│      付款銀行：安泰商業銀行敦南分行                    │
│      金額：四十二廿五千六百十元                        │
│      背書人：源興企業社、乙○○                        │
├────────────────────────────┤
│十四、發票日：九十年九月三十日                          │
│      票號：ＫＦ0000000                          │
│      發票人：坤池企業有限公司廖學祺                    │
│      付款銀行：臺北市第五信用合作社松山分社            │
│      金額：六十七萬二千二百二十三元                    │
│      背書人：東鼎企業有限公司紀秀春                    │
├────────────────────────────┤
│十五、發票日：九十年九月三十日                          │
│      票號：Ａ0000000                            │
│      發票人：眾元企業有限公司紀秀春                    │
│      付款銀行：中國國際商業銀行沙鹿分行                │
│      金額：五十萬元                                    │
├────────────────────────────┤
│十六、發票日：九十年十月六日                            │
│      票號：ＪＥ0000000                          │
│      發票人：楊和順                                    │
│      付款銀行：中華商業銀行東興分行                    │
│      金額：五十萬八千二百二十五元                      │
│      背書人：傑美塑膠有限公司、乙○○                  │
└────────────────────────────┘
                                                                    Ｉ
